【裁判字號】    89,訴,397
【裁判日期】    890817
【裁判案由】    給付貨款
【裁判全文】
臺灣新竹地方法院民事判決  八十九年度訴字第三九七號
    原      告  台灣日光燈股份有限公司
    法定代理人  甲○○
    訴訟代理人  乙○○
    被      告  林明亮即成昌實業社
                              .
右當事人間請求給付貨款事件，本院判決如左：
    主  文
被告應給付原告新台幣壹佰零肆萬貳仟玖佰參拾肆元及自民國八十九年七月二十二日
起至清償日止，按週年利率百分之五計算之利息。
訴訟費用由被告負擔。
    事  實
甲、原告方面：
一、聲明：求為判決如主文第一項所示。
二、陳述：
    緣被告自民國八十八、八十九年間陸續向原告購買玻璃細管等產品，經原告依約
    出貨並由被告簽收後，被告簽發支票二紙計新台幣（下同）四十六萬八千三百七
    十四元以支付部份貨款，屆期不獲兌現，除此之外另有部分貨款五十七萬四千五
    百六十元亦未支付，所欠貨款總計一百零四萬二千九百三十四元。詎上揭被告簽
    發支付貨款之支票二紙，屆期經原告提示卻均遭付款銀行以存款不足為由退票，
    其餘貨款被告亦拒不清償，按買受人對於出賣人有交付約定價金之義務，民法第
    三百六十七條定有明文，被告既受領貨物，又拒付貨款，爰依買賣契約之法律關
    係請求被告依約給付前揭貨款。
三、證據：提出支票、退票理由單影本各二份、出貨單、統一發票影本各二十份為證
    。
乙、被告方面：
一、聲明：原告之訴駁回。
二、陳述：
    被告曾於八十年間與原告公司前營業課長許聯舜達成口頭協議，被告公司同意「
    位矩燈泡」所使用之各項玻璃管皆由被告轉售或加工後出售，有關被告公司業務
    人員皆知。但八十五年間由於原告公司營業課課長調由潘彥仲擔任，開始違背前
    揭口頭約定，造成被告經營不善，客源流失，收支無法平衡，被告雖同意支付原
    告所請求之積欠金額，惟現無力清償。
    理  由
一、原告起訴主張被告自民國八十八、八十九年間陸續向原告購買玻璃細管等產品，
    經原告依約出貨並由被告簽收後，被告簽發支票二紙計四十六萬八千三百七十八
    元以支付部份貨款，屆期不獲兌現，除此之外另有部分貨款五十七萬四千五百六
    十元亦未支付，所欠貨款總計一百零四萬二千九百三十四元。詎上揭被告簽發支
    付貨款之支票二紙，屆期經原告提示卻均遭付款銀行以存款不足為由退票，其餘
    貨款被告亦拒不清償。被告則以其曾於八十年間與原告公司前營業課長許聯舜達
    成口頭協議，被告公司同意「位矩燈泡」所使用之各項玻璃管皆由被告轉售或加
    工後出售，有關被告公司業務人員皆知。但八十五年間由於原告公司營業課課長
    調由潘彥仲擔任，開始違背前揭口頭約定，造成被告經營不善，客源流失，收支
    無法平衡，被告雖同意支付原告所請求之積欠金額，惟已無力清償等語置辯。
二、經查原告主張前揭事實，業據提出支票、退票理由單影本各二份、出貨單、統一
    發票影本各二十份為證，且為被告所不爭執，應堪信為真實。被告雖以上開情詞
    置辯，惟被告與原告受僱人間縱有關於產品轉售及加工之協議，亦與本件給付貨
    款事件無關，尚難以此拒絕支付貨款，所辯不足採信。從而，原告依據買賣契約
    ，請求被告給付上開貨款及自起訴狀繕本送達之翌日（八十九年七月二十二日）
    起至清償日止之按年息百分之五計算之利息，即屬有據，應予准許。
三、本件判決之基礎已臻明確，兩造其餘攻擊、防禦方法，核與判決結果無影響，爰
    不一一論列。
據上論結，原告之訴為有理由，依民事訴訟法第七十八條、第三百八十九條第一項第
一款，判決如主文。
中      華      民      國    八十九    年      八      月     十七     日
                                          臺灣新竹地方法院民事第二庭
~B法      官  彭洪英
右為正本係照原本作成。
如對本判決上訴，須於判決送達後二十日內向本院提出上訴狀（須按他造當事人之人
數附繕本）。
~B法院書記官  蘇霞
中      華      民      國    八十九    年      八      月     十七     日


司法院資訊處製作；財團法人民間司法改革基金會備份。
